【裁判字號】    90,上易,2271
【裁判日期】    900831
【裁判案由】    恐嚇等
【裁判全文】
臺灣高等法院刑事判決                            九十年度上易字第二二七一號
    上  訴  人
    即  被  告  乙○○
右上訴人因恐嚇等案件，不服臺灣桃園地方法院八十九年度易字第二三一○號，中華
民國九十年四月九日第一審判決（起訴案號：臺灣桃園地方法院檢察署八十九年度偵
字第一二一四六號，併辦案號：八十九年度偵字第一三四四八號），提起上訴，本院
判決如左：
    主  文
上訴駁回。
    事實及理由
一、本案經本院審理結果，認原審以被告乙○○共同連續意圖為自己不法之所有，以
    恐嚇使人將本人之物交付，未遂，處有期徒刑一年，其認事用法及量刑均無不當
    ，應予維持，並引用原審判決書記載之事實、證據及理由（如附件）。
二、被告上訴意旨略以：被告乙○○已向楊梅分局自首，何以原審未依法減輕刑度，
    且被告並無犯罪動機，其中共犯陳春木（原審另案審理中）坦承為其一人所為，
    何以原審認定被告為共犯，原判決顯有不當等語。
三、經查，(一)刑法第六十二條規定之自首係對於未發覺之犯罪而為，故尚未有犯罪行
    為之前，即無自首之問題，被告先於原判決事實欄第一項所示之八十九年五月十
    六日及十七日，與范姜群清共同竊取被害人甲○○所使用之汽車及恐嚇被害人丙
    ○○取財未遂後，於八十九年五月二十日向桃園縣警察局楊梅分局楊梅派出所警
    員自首上開犯罪，固有警訊筆錄可資佐證（參見一二一四六號偵查卷第六頁），
    惟被告復基於同前概括之犯意，於原判決事實欄第二項所示，與陳春木共同於八
    十九年九月一日（原判決誤載為八十九年八月二十九日）竊取被害人丁○○使用
    之汽車並恐嚇丁○○取財未遂部分，被告係於八十九年九月二日上午十時三十分
    許，在桃園縣楊梅鎮○○路一七八號前為警查獲，對此第二次已發覺之犯罪則非
    自首，則基於連續犯以一罪論，裁判上無法分割之法理，是被告第二次之犯罪既
    不合乎自首之要件，全部行為，即不得依自首規定減輕其刑，原判決此部分之認
    定，並無違誤。(二)被告乙○○復與陳春木共同基於同前之犯意聯絡，由乙○○自
    八十九年八月二十九日起連續三天在中國時報刊登「誠徵司機」之廣告，俟丁○
    ○見報後以電話向乙○○接洽應徵司機，乙○○隨即向丁○○表示其已獲錄用，
  並於同年月日下午一時三十分許以電話告知其至桃園縣楊梅鎮○○路「火狐狸賓
    館」搭載由陳春木所喬裝之客人「吳董」，丁○○隨即駕駛其母羅古定妹所有之
    車牌號碼Ｖ八─八三一九號自用小客車前往「火狐狸賓館」搭載陳春木，於搭載
    陳春木之途中，乙○○再以電話告知丁○○順道前往桃園縣楊梅鎮○○街「圓夢
    賓館」搭載另一客人，於同日下午二時十分許抵達上述之「圓夢賓館」後，陳春
    木即趁丁○○下車進入賓館內接載客人未熄火而不注意之際，竊取上述丁○○所
    有之上述自用小客車，得手後，旋駕車離去。陳春木隨即以電話向丁○○恫嚇稱
    ：「以六萬元贖車，若不匯錢，就將車子丟掉」等語，並要求丁○○將款項匯至
    華南商業銀行中壢分行（帳號：000000000000）乙○○之帳戶內，
    以加害財產之事恐嚇丁○○，致使丁○○心生畏懼。嗣因丁○○報警處理，為警
    於同日晚間十時四十分許在桃園縣楊梅鎮○○路旁之產業道路上截獲陳春木駕駛
    上開丁○○之失竊車輛後，再循線於八十九年九月二日十時三十分許，在桃園縣
    楊梅鎮○○路一七八號查獲乙○○，始未取得贖款而未得逞之事實，業據被告於
    警訊、檢察官偵查及原審審理中坦承不諱，核與同案被告陳春木供述之情節相符
    ，並為被害人丁○○指訴明確，且有贓物領據一紙附卷可憑（以上參見第一三四
    四八號偵查卷及原審卷第六十頁），應認屬實，況被告坦承提供銀行帳號予丁○
    ○，益見被告參與共犯之情，被告嗣於本院九十年八月二十四日審理中辯稱與陳
    春木這件案子，伊未參與，是警方刑求的云云，然查，被告於本院審理中不但未
    提出被刑求之積極證據，且其於檢察官及原審調查中均坦承與陳春木共犯上開恐
    嚇取財丁○○之犯行，是其事後上開所辯，應係卸責之詞，尚難採信。本件被告
    之犯罪事證明確，業經原審於判決中指駁論敘甚詳，而被告於上訴理由狀中所辯
    ，尚難採信，是被告之犯行洵堪認定。被告上訴仍執前詞指摘原判決不當，為無
    理由，應予駁回。
據上論斷，應依刑事訴訟法第三百七十三條、第三百六十八條，判決如主文。
本案經檢察官賴俊雄到庭執行職務。
中      華      民      國    九十      年      八      月    三十一    日
                              臺灣高等法院刑事第二十三庭
                                  審判長法  官  黃  瑞  華
                                        法  官  吳      燦
                                        法  官  雷  雯  華
右正本證明與原本無異。
不得上訴。
                                        書記官  陳  思  云
中      華      民      國    九十      年      八      月    三十一    日
附錄：本案論罪科刑法條全文
刑法第三百二十條
意圖為自己或第三人不法之所有，而竊取他人之動產者，為竊盜罪，處五
年以下有期徒刑、拘役或五百元以下罰金。
意圖為自己或第三人不法之利益，而竊佔他人之不動產者，依前項之規定
處斷。
前二項之未遂犯罰之。
刑法第三百四十六條
意圖為自己或第三人不法之所有，以恐嚇使人將本人或第三人之物交付者
，處六月以上五年以下有期徒刑，得併科一千元以下罰金。
以前項方法得財產上不法之利益，或使第三人得之者，亦同。
前二項之未遂犯罰之。


司法院資訊處製作；財團法人民間司法改革基金會備份。
